# 请教陈版衍生工具确认

提问人：shakavsmu 时间：2017-12-22 18:52:23
陈版好，
我司参股一家公司，协议中规定，若未达到业绩承诺，则我司有权要求标的原股东全额回购我司持有的标的股份，并按照年化报酬率10%支付资金使用费，请问这种条款是否可以认定为是一项嵌入衍生工具，业绩承诺是一项非金融变量，且其难以从主合同分离，故将全部金融资产在FVPL中核算，若不能，请问这项基于业绩承诺的回购条款是否要在账面有所体现？多谢！

回答人：chenyiwei
可以理解为存在嵌入衍生工具。但因为主合同不是金融工具，所以不能整体指定为FVTPL，而应继续将主合同作为长期股权投资或可供出售金融资产核算，仅将或有对价的收取权利作为一项FVTPL的金融资产。

提问人：shakavsmu 时间：2017-12-25 11:51:54
谢谢陈版，有一处没理解，这项投资为什么不因为主合同是可供出售，因而主合同是金融工具呢？

回答人：chenyiwei
如果对被投资的上市公司无控制、共同控制及重大影响，则可以作为金融资产核算。